臺灣屏東地方法院民事裁定　
111年度司繼字第1800號
聲  請  人  周慶順律師

上列聲請人因擔任蔡丁對之遺產管理人，聲請核定報酬，本院裁
定如下：
    主  文
聲請人任被繼承人蔡丁對遺產管理人之報酬及墊付費用合計為新
臺幣37,000元。
    理  由
一、按經法院選任之遺產管理人，得向法院聲請酌定遺產管理人
    報酬，此觀家事事件法第181 條第5 項第3 款規定自明。又
    法院為前開報酬裁定時，得調查遺產管理人所為遺產管理事
    務之繁簡及被繼承人之財產收益狀況，家事事件法第182 條
    亦定有明文。
二、本件聲請意旨略以：本件緣起本院以111 年度司繼字第148
    號裁定選任聲請人為被繼承人蔡丁對之遺產管理人，聲請人
    任遺產管理人後，製作財產清冊、向高雄市三民地政事務所
    申請被繼承人名下所有土地登記謄本，並辦理遺產管理人註
    記、向本院聲請公示催告、向財政部南區國稅局申報遺產稅
    、查閱被繼承人及其原法定繼承人之戶籍謄本、收受臺灣嘉
    義地方法院民事執行處函及通知、收受臺灣屏東地方法院民
    事執行處函等事務。因被繼承人所遺留坐落嘉義縣○○鄉○○○
    段○○○段000地號土地及同鄉埤前段141、223地號土地，屏東
    縣○○鄉○○段000地號土地經債權人臺灣新光商業銀行股份有
    限公司分別向臺灣嘉義地方法院、臺灣屏東地方法院聲請強
    制執行，均尚未拍定，若本件執行程序拍定，就拍定價金清
    償被繼承人所積欠債務後，仍有剩餘者，聲請人將連同剩餘
    部分遺產即坐落屏東縣屏東市、萬丹鄉之土地及房屋續為管
    理；若本次執行程序未拍定，聲請人就全部遺產續為管理，
    故請求本院酌定遺產管理人之報酬等語。
三、查聲請人主張之事實，業據提出本院111 年度司繼字第148
    號民事裁定及確定證明書、遺產清冊、本院111年度司家催
    字第29號民事裁定、被繼承人遺產稅財產參考清單、納稅義
    務人違章欠稅查復表、土地登記第三類謄本、財政部南區國
    稅局遺產稅核科期間證明書、本院自行收納款項統一收據、
    申請代收地政案件收據、戶政規費收據、掛號函件執據、閱
    卷費用收據等件為證。復經本院職權調取本院111 年度司繼
    字第148號及111 年度司家催第29號卷證查核無訛。
四、本院依聲請人所述管理被繼承人蔡丁對遺產之過程，及其所
    提出之前揭處理資料，審酌聲請人自就任遺產管理人後，其
    所進行之職務內容，認聲請人處理本件遺產管理事務之程度
    尚屬單純程度，復衡酌聲請人撰狀之份數、耗費之勞力心力
    程度應非甚鉅，及聲請人擔任遺產管理人具有公益性質，對
    照擔任公益法律扶助律師職務性質，每件依法律扶助酬金計
    付標準表，家事非訟程序新臺幣（下同）15,000元至20,000
    元、撰擬法律文件乙件2,000 元至5,000 元，爰酌定本件核
    予遺產管理人之報酬係35,000元。從而，本件聲請人得請求
    代為管理被繼承人蔡丁對遺產之管理報酬及墊付費用合計為
    37,000元【計算式：35,000元＋1,000 元（111 年度司家催
    字第29號之聲請費）＋285元（申請相關戶籍謄本）＋180元（
    申請土地謄本）＋241元（郵資）＋24元(閱卷費)《仟元以下無
    條件進入》】，爰裁定如主文。
五、依非訟事件法第16條裁定如主文。　　　　
六、如不服本裁定，須於裁定送達後10日內，向本院提出抗告狀
    ，並繳納抗告費新臺幣1,000 元。
中　　華　　民　　國　　111 　年　　11　　月　　11　　日

                      家事法庭  司法事務官  唐淑嫻
                            書記官　蕭雅芳